

Sair Gustavo Ayestas Argueta

"Si se puede imaginar se puede programar"

Actualmente me encuentro estudiando tecnologías de Font End por mi cuenta. Me considero una persona responsable y preocupada por hacer las cosas de la manera correcta. Me inquieta no saber cómo funciona algo, por lo que siempre intento buscar información y aprender. Mi objetivo es conseguir experiencia laboral, mejorar gradualmente y por sobre todo incorporar nuevos conocimientos.

EDUCACIÓN

Ingeniería en sistemas Universidad Mariano Gálvez de Guatemala

2017 - 2021

Bachillerato en ciencias y letras con orientación en computación

Instituto nacional de educación diversificada

2015 - 2016

HABILIDADES



EXPERIENCIA PROFESIONAL

INVETAGRO | Marketing y Ventas

Julio 2020 - Actualmente 2021

- Servicio al Cliente.
- o Diseño y elaboración de publicidad para la empresa
- o Manejo de las redes sociales de la empresa.
- o Técnico de sistemas.

PANACLICK | Técnico en Sistemas

Marzo 2016 - Mayo 2020

- Realización de tareas de mantenimiento rutinario del sistema informático de la empresa (Hardware, Software y actualización de los sistemas operativos).
- o Reparación y mantenimiento de software de celulares Android y IOS.
- o Dar soporte a los usuarios y clientes sobre dudas y problemas relacionados en el campo de la informática.
- o Gestión de incidencias, como la pérdida de contraseñas y el cambio de contraseñas de red.
- o cada cierto tiempo.
- o Diseño y elaboración de publicidad para la empresa.

IDIOMAS

Inglés: AltoEspañol : Nativo

INTERESES

- ✓ Dibujar
- ✓ Jugar
- ✓ Cultura japonesa
- Fotografía
- ✓ Cine
- ✓ Música